【裁判字號】    99,審訴,3991
【裁判日期】    991123
【裁判案由】    毒品危害防制條例
【裁判全文】
臺灣高雄地方法院刑事判決            99年度審訴字第3991號
公  訴  人  臺灣高雄地方法院檢察署檢察官
被      告  邱怡仁
上列被告因毒品危害防制條例案件，經檢察官提起公訴（99年度
毒偵字第5421號），被告於準備程序中就被訴事實為有罪之陳述
，經本院告知簡式審判程序之旨，並聽取被告與公訴人之意見後
，本院合議庭裁定由受命法官獨任進行簡式審判程序，判決如下
：
    主  文
邱怡仁施用第一級毒品，累犯，處有期徒刑捌月；又施用第二級
毒品，累犯，處有期徒刑伍月。應執行有期徒刑壹年。
    事實及理由
一、犯罪事實：
    邱怡仁前於民國94年間，因施用毒品案件，經本院以94年度
    毒聲字第120 號裁定送觀察、勒戒後，認有繼續施用毒品之
    傾向，續由本院以94年度毒聲字第562 號裁定令入戒治所施
    以強制戒治，於94年10月17日執行完畢出監並經臺灣高雄地
    方法院檢察署檢察官為不起訴處分確定；復於前開觀察、勒
    戒、強制戒治執行完畢釋放後5 年內之95年間，再犯施用毒
    品案件，經本院以以96年度訴字第305 號判決處有期徒刑1
    年確定。另於97年間因施用毒品案件，經本院以97年度審訴
    字第1529號判決處有期徒刑8 月確定，及於96年間因竊盜案
    件，經本院分別以96年度易字第2340號判決處有期徒刑6 月
    、96年度易字第4033號判決減刑為應執行有期徒刑1 年確定
    。上開各罪嗣經減刑並合併定應執行刑為有期徒刑2 年4 月
    ，於98年8 月25日縮短刑期假釋出監，98年12月31日保護管
    束期滿假釋未經撤銷視為執行完畢。詎其仍不知悔改並戒絕
    毒癮，復基於施用第一級毒品海洛因與第二級毒品甲基安非
    他命之犯意，於99年7 月19日上午7 時至8 時許，在其位於
    高雄縣大寮鄉○○村○○路25之2 號住處內，以注射之方式
    ，施用第一級毒品海洛因1 次；續而在上址，將甲基安非他
    命置於玻璃球內，以火燒烤之方式，施用第二級毒品甲基安
    非他命1 次。嗣於同年月20日下午7 時許，在高雄縣大寮鄉
    地號○○○段243 號，因另涉竊盜案件為警查獲時，邱怡仁
    主動向員警坦承施用第一級毒品之犯行，自首而接受裁判，
    並經其同意採集尿液送驗，結果呈可待因、嗎啡、甲基安非
    他命陽性反應，而知悉上情。
二、證據：
    上開犯罪事實，有下列證據可資證明：
  (一)台灣檢驗科技股份有限公司99年8 月5 日濫用藥物檢驗報告
    、高雄縣警察局林園分局查獲毒品案件嫌疑人代號與真實姓
    名對照表各1 份。
  (二)被告之自白。
三、論罪：
  (一)被告前經送觀察、勒戒、強制戒治執行完畢後5 年內，再犯
    施用毒品案件，本件施用毒品行為係屬3 犯以上，自與毒品
    危害防制條例第20條第3 項「五年後再犯」之情形有別，是
    檢察官逕行起訴，即無不合，先予敘明。
  (二)按海洛因、甲基安非他命分別係毒品危害防制條例第2 條第
    2 項第1 、2 款所稱之第一、二級毒品，不得持有、施用。
    是核被告分別施用海洛因、甲基安非他命之行為，係犯該條
    例第10條第1 項之施用第一級毒品罪，及同條第2 項之施用
    第二級毒品罪；被告上開施用第一級毒品海洛因、第二級毒
    品甲基安非他命前所持有之第一、二級毒品部分，其持有之
    低度行為應為施用之高度行為所吸收，均不另論罪。被告所
    犯上開2 罪，犯意各別，行為互殊，觸犯構成要件不同，應
    予分論併罰。又被告前有如犯罪事實欄所述經判處有期徒刑
    並執行完畢之情形，此有臺灣高等法院被告前案紀錄表在卷
    可佐，其於徒刑執行完畢5 年之內故意再犯本件有期徒刑以
    上之罪，皆為累犯，應依法加重其刑。再刑法第62條所謂發
    覺，固非以有偵查犯罪權之機關或人員確知其人犯罪無誤為
    必要，而於對其發生嫌疑時，即得謂為已發覺；但此項對犯
    人之嫌疑，仍須有確切之根據得為合理之可疑者，始足當之
    ，若單純主觀上之懷疑，要不得謂已發生嫌疑（最高法院72
    年臺上字第641 號判例意旨參照）。查本件被告所涉施用第
    一級毒品部分，係因被告另涉竊盜案件時為警一併查獲，而
    查獲當時，在客觀上並無任何跡證可認被告疑涉本件施用毒
    品犯行前，被告即主動告知其施用第一級毒品犯行，因而查
    獲等情，此有被告之警詢筆錄、本院公務電話紀錄（見本院
    99年度審訴字第3991號卷第15頁）、本院99年11月 9日準備
    程序筆錄等在卷可稽；是足認本件在無其他客觀事證，足以
    使員警可合理懷疑或得知被告涉犯本件施用第一級毒品之犯
    行前，就未被發覺之施用第一級毒品犯行，向員警自首而接
    受裁判，自應就此部分依刑法第62條前段減輕其刑。而被告
    所犯之施用第一級毒品罪部分有上開加重及減輕事由，應依
    刑法第71條第1 項規定先加後減之。
四、科刑：
    爰審酌被告施用毒品之行為不僅戕害自身身心健康，亦間接
    影響社會治安，被告前經觀察、勒戒、強制戒治後，仍未能
    戒斷毒癮，復已2 次再犯施用毒品罪經判處徒刑確定，且有
    違反麻醉藥品管理條例、妨害自由、傷害、竊盜、賭博等前
    科及執行紀錄，有其本院院內索引卡紀錄表報表及前揭臺灣
    高等法院被告前案紀錄表在卷可稽，顯見其對毒品之依賴情
    形非輕，且平日素行非佳，並考量被告犯後坦承犯行、施用
    毒品之前科次數等一切情狀，認檢察官求處被告應執行有期
    徒刑11月等語，尚屬過輕，爰分別量處如主文所示之刑，及
    定其應執行之刑，以資懲儆。
據上論斷，應依刑事訴訟法第273 條之1 第1 項、第284 條之1
、第299 條第1 項前段，毒品危害防制條例第10條第1 項、第2
項，刑法第11條前段、第47條第1 項、第62條前段、第51條第5
款，判決如主文。
本案經檢察官李怡增到庭執行職務。
中    華    民    國    99    年    11    月    23    日
                  刑事第十庭  法  官    呂明燕
以上正本證明與原本無異。
如不服本判決應於收受送達後10日內向本院提出上訴書狀，並應
敘述具體理由；如未敘述上訴理由者，應於上訴期間屆滿後20日
內向本院補提理由書（均須按他造當事人之人數附繕本）「切勿
逕送上級法院」。
中    華    民    國    99    年    11    月    23    日
                            書記官      張琇晴
附錄本判決論罪科刑之法條：
毒品危害防制條例第10條
施用第一級毒品者，處六月以上五年以下有期徒刑。
施用第二級毒品者，處三年以下有期徒刑。

司法院資訊處製作；財團法人民間司法改革基金會備份。
